【裁判字號】    99,台非,330
【裁判日期】    991125
【裁判案由】    贓物
【裁判全文】
最高法院刑事判決              九十九年度台非字第三三０號
上  訴  人  最高法院檢察署檢察總長
被      告  羅育雄
上列上訴人因被告贓物案件，對於台灣台中地方法院中華民國九
十九年八月二十七日第一審確定判決（九十九年度易字第一七七
七號，起訴案號：台灣台中地方法院檢察署九十八年度偵字第二
八四四四號），認為違背法令，提起非常上訴，本院判決如下：
    主  文
原判決撤銷。
羅育雄犯收受贓物參罪，各處有期徒刑貳月，如易科罰金，均以
新台幣壹仟元折算壹日。應執行有期徒刑伍月，如易科罰金，以
新台幣壹仟元折算一日。
    理  由
非常上訴理由稱：「按判決不適用法則或適用不當者，為違背法
令；又受徒刑之執行完畢，或一部之執行而赦免後，五年以內故
意再犯有期徒刑以上之罪者，為累犯，刑事訴訟法第三百七十八
條及刑法第四十七條第一項分別定有明文。再被告有應併合處罰
之數罪，經法院分別判處有期徒刑確定，其中一罪或數罪之有期
徒刑先執行期滿後，法院依檢察官聲請以裁定定其全部數罪之應
執行刑確定後，其在未裁定前已先執行之有期徒刑之罪，因嗣後
合併他罪定其應執行刑結果，檢察官所換發之執行指揮書，係執
行應執行之刑，其先前已執行之有期徒刑部分，僅應予扣除而不
能認為已執行完畢。本件被告羅育雄前因犯牙保贓物加重竊盜罪
，分別經台灣嘉義地方法院及台灣高等法院臺南分院判處有期徒
刑五月及有期徒刑十月，並定其應執行之刑為有期徒刑一年一月
確定，經發監執行於民國九十三年五月八日縮短刑期執行完畢。
惟被告於該二罪判決確定前，另犯偽造文書及故買贓物罪，經台
灣高等法院台中分院分別判處有期徒刑八月及有期徒刑六月確定
，又因發現其先前所犯加重竊盜及牙保贓物二罪所處之刑均合於
中華民國九十六年罪犯減刑條例所規定減刑之要件，且與其所犯
不得減刑之偽造文書及故買贓物罪所處之刑，均合於刑法第五十
一條第五款所定合併定其應執行刑之規定，而由台灣嘉義地方法
院依同法院檢察署檢察官之聲請於九十七年十月二十一日，以九
十七年度聲減字第一二三號裁定就被告所犯上開竊盜、贓物罪所
處之有期徒刑十月及有期徒刑五月，分別減為有期徒刑五月及有
期徒刑二月又十五日，並與其所犯偽造文書及故買贓物罪所處之
有期徒刑八月及有期徒刑六月，合併定其應執行之刑為有期徒刑
一年五月。旋由台灣台中地方法院檢察署以九十八年度執助字第
二三八三號執行指揮書發監執行，其刑期起算日為九十七年九月
十一日，有卷附台灣高等法院被告前科紀錄表及貴院九十九年度
台非字第三二、二五一號判決可稽。揆之前揭說明，被告先前所
犯牙保贓物罪之五月有期徒刑，於被告在九十六年十月至九十七
年七月底之間，再犯本件贓物罪時，應尚未執行完畢，原判決誤
認被告該牙保贓物罪已於九十三年七月十八日執行完畢，而論被
告以累犯，即有適用法則不當之違法。案經確定，且於被告不利
，爰依刑事訴訟法第四百四十一條、第四百四十三條提起非常上
訴，以資糾正。」等語。
本院按判決不適用法則或適用不當者，為違背法令。又受徒刑之
執行完畢，或一部之執行而赦免後，五年以內故意再犯有期徒刑
以上之罪者，為累犯；刑事訴訟法第三百七十八條、刑法第四十
七條第一項分別定有明文。再被告有應併合處罰之數罪，經法院
分別判處有期徒刑確定，其中一罪或數罪之有期徒刑先執行期滿
後，法院依檢察官聲請以裁定定其全部數罪之應執行刑確定後，
其在未裁定前已先執行之有期徒刑之罪，因嗣後合併他罪定其應
執行刑結果，檢察官所換發之執行指揮書，係執行應執行之刑，
其先前已執行之有期徒刑部分，僅應予扣除，而不能認為已執行
完畢。本件被告羅育雄前因犯牙保贓物及加重竊盜罪，分別經台
灣嘉義地方法院及台灣高等法院台中分院判處有期徒刑五月及有
期徒刑十月，並定其應執行之刑為有期徒刑一年一月確定；嗣經
執行檢察官指揮發監執行，而於九十三年五月八日縮短刑期執行
完畢。惟被告於該二罪判決確定前，又犯行使偽造文書及故買贓
物二罪，經台灣高等法院台中分院分別判處有期徒刑八月及有期
徒刑六月確定。嗣因發現其先前所犯牙保贓物與加重竊盜二罪所
處之刑均合於中華民國九十六年罪犯減刑條例所規定減刑之要件
，且與其所犯不得減刑之行使偽造文書及故買贓物罪所處之刑，
均合於刑法第五十一條第五款所定合併定其應執行刑之規定，而
由台灣嘉義地方法院依同院檢察署檢察官之聲請於九十七年十月
二十一日，以九十七年度聲減字第一二三號裁定就被告所犯上開
加重竊盜、牙保贓物罪所處之有期徒刑十月及有期徒刑五月，分
別減為有期徒刑五月及有期徒刑二月又十五日，並與其所犯行使
偽造文書及故買贓物罪所處之有期徒刑八月及有期徒刑六月，合
併定其應執行之刑為有期徒刑一年五月。再由台灣嘉義地方法院
檢察署檢察官以九十七年度執助準字第二三八三號執行指揮書發
監執行，經扣抵先前已於九十三年五月八日縮短刑期執行完畢之
一年一月，其餘刑期自九十七年九月十一日起，迄同年十一月十
八日始執行期滿（另羈押日數折抵刑期五十三日），有卷附台灣
高等法院被告前科紀錄表可稽。揆之上開說明，被告先前所犯加
重竊盜及牙保贓物罪所定應執行刑有期徒刑一年一月，雖形式上
已執行完畢，然嗣後既與其另犯之行使偽造文書及故買贓物罪合
併定其應執行之刑，檢察官指揮執行時扣除其先前已執行之有期
徒刑一年一月，再於九十七年九月十一日入監執行其餘有期徒刑
四個月，扣除羈押折抵刑期日數五十三日，至九十七年十一月十
八日始全部執行完畢；則被告先前所犯之加重竊盜及牙保贓物罪
所處之刑，即不得謂已於九十三年五月八日執行完畢。原確定判
決事實認定被告分別於九十六年十月間、九十七年七月中旬及九
十七年七月底收受贓物之犯行，因被告前犯加重竊盜及牙保贓物
罪所處有期徒刑於其所犯本件三次收受贓物罪時，既未執行完畢
，即無構成累犯之餘地。乃原判決不察，仍依刑法第四十七條第
一項規定，就被告本件所犯收受贓物三罪均論以累犯，並皆加重
其刑，自有判決適用法則不當之違背法令。案經確定，且不利於
被告，非常上訴意旨執以指摘，洵有理由。應由本院將原判決撤
銷，另行判決如主文第二項所示，以資救濟。
據上論結，應依刑事訴訟法第四百四十七條第一項第一款但書，
刑法第三百四十九條第二項、第五十一條第五款、第四十一條第
一項前段，判決如主文。
中    華    民    國  九十九  年   十一   月  二十五  日
                      最高法院刑事第十庭
                          審判長法官  石  木  欽  
                                法官  洪  佳  濱  
                                法官  韓  金  秀  
                                法官  段  景  榕  
                                法官  周  煙  平  
本件正本證明與原本無異
                                      書  記  官  
中    華    民    國  九十九  年   十二   月    一    日
                                                       s

司法院資訊處製作；財團法人民間司法改革基金會備份。
